臺灣高等法院刑事裁定
110年度毒抗字第164號
抗  告  人  鐘奕翔



上列抗告人因違反毒品危害防制條例案件，不服臺灣新北地方法
院109年度毒聲字第1321號，中華民國109年12月30日裁定（聲請
案號：臺灣新北地方檢察署109年度聲觀字第1242號），提起抗
告，本院裁定如下：
    主  文
抗告駁回。
    理  由
一、原裁定意旨略以：抗告人即被告（下稱被告）甲○○基於施用
    第二級毒品之犯意，於民國109年9月28日16時50分許為警採
    尿回溯96小時內某時許，在不詳地點，施用第二級毒品甲基
    安非他命1次之事實，業據被告於偵查中坦承不諱，其為警
    採集尿液送驗，結果呈安非他命、甲基安非他命陽性反應，
    有強制採驗尿液許可書、鑑定許可書、台灣尖端先進生技醫
    藥股份有限公司109年10月8日濫用藥物檢驗報告在卷可稽，
    是其施用第二級毒品甲基安非他命之犯行，應堪認定。又被
    告前於98年間因施用毒品案件，經送觀察、勒戒後，認無繼
    續施用毒品之傾向，於98年8月5日釋放出所，並由臺灣新北
    地方檢察署以98年度毒偵字第966、1703號為不起訴處分確
    定，之後未再接受觀察、勒戒及強制戒治，是其本案施用毒
    品行為，距其最近1次因施用毒品經觀察、勒戒執行完畢釋
    放日已逾3年，是檢察官聲請將被告送觀察、勒戒，於法自
    屬有據，依毒品危害防制條例第20條第3項、第1項規定，裁
    定將被告送勒戒處所觀察、勒戒等語。
二、抗告意旨略以：家中只剩其與年邁母親，靠其一人維持家計
    ，其母親因身體不適跌倒，肩胛骨斷裂，無法自理，需靠其
    照顧、奉養，其已後悔不已，希望給其戒癮治療之處分，代
    替刑罰，使其能盡孝照顧年邁母親云云。
三、經查：
  ㈠按犯第10條之罪者，檢察官應聲請法院裁定，或少年法院（
    地方法院少年法庭）應先裁定，令被告或少年入勒戒處所觀
    察、勒戒，其期間不得逾2月。依前項規定為觀察、勒戒或
    強制戒治執行完畢釋放後，3年後再犯第10條之罪者，適用
    前2項之規定，毒品危害防制條例第20條第1項、第3項定有
    明文。
　㈡被告於上開時、地，施用第二級毒品甲基安非他命之事實，
    業據其於偵查中坦承在卷，並有強制採驗尿液許可書、鑑定
    許可書、臺北市政府警察局偵辦毒品案件尿液檢體委驗單及
    台灣尖端先進生技醫藥股份有限公司109年10月8日濫用藥物
    檢驗報告在卷可稽，是其上開施用第二級毒品之犯行，已堪
    認定。又被告前於98年間因施用毒品案件，經法院裁定送觀
    察、勒戒後，認無繼續施用毒品之傾向，於98年8月5日釋放
    出所，並由臺灣新北地方檢察署以98年度毒偵字第966、170
    3號為不起訴處分確定，之後雖有因施用毒品案件，經判刑
    確定，但未再接受觀察、勒戒及強制戒治等情，有本院被告
    前案紀錄表可佐，是其本案施用毒品行為，距其最近1次因
    施用毒品經觀察、勒戒執行完畢釋放日已逾3年。是檢察官
    向原審法院聲請將被告送勒戒處所觀察、勒戒，於法相符。
　㈢次查毒品危害防制條例第24條僅規定檢察官可為附命完成戒
    癮治療之緩起訴處分，惟是否給予被告為附命完成戒癮之緩
    起訴處分，屬檢察官之職權，除有違法或裁量明顯濫用等情
    事，法院原則上應予尊重。本案檢察官於斟酌被告個案情形
    及卷內事證後，認不宜對被告為附命完成戒癮治療之緩起訴
    處分，乃向法院聲請裁准觀察、勒戒，以達戒癮治療之目的
    ，此實屬檢察官依法行使裁量權之範疇，且無明顯之裁量怠
    惰或濫用情事，本院自應尊重。
四、綜上，原審以被告施用第二級毒品之犯行，已堪認定，依毒
    品危害防制條例第20條第3項、第1項之規定，裁定將被告送
    勒戒處所觀察、勒戒，並無違誤。抗告意旨請求撤銷原裁定
    ，給其戒癮治療之處分云云，於法未合，為無理由，應予駁
    回。
據上論斷，應依刑事訴訟法第412條，裁定如主文。　
中　　華　　民　　國　　110 　年　　2 　　月　　8 　　日
                  刑事第十七庭  審判長法　官 鄭水銓
                                      法　官 沈君玲
                                      法　官 李世華
以上正本證明與原本無異。
不得再抗告。
                                      書記官 莊佳鈴
中　　華　　民　　國　　110 　年　　2 　　月　　8 　　日